【裁判字號】    99,台抗,425
【裁判日期】    990610
【裁判案由】    聲請假處分
【裁判全文】
最高法院民事裁定              九十九年度台抗字第四二五號
再 抗告 人  甲○○
            乙○○
            丙○○
            丁○○
            戊○○
共      同
訴訟代理人  朱昭勳律師
上列再抗告人因與相對人己○○間聲請假處分事件，對於中華民
國九十九年三月二十五日台灣高等法院裁定（九十九年度抗字第
三三四號），提起再抗告，本院裁定如下：
    主  文
再抗告駁回。
再抗告訴訟費用由再抗告人負擔。
    理  由
按對於抗告法院所為抗告有無理由之裁定再為抗告，僅得以其適
用法規顯有錯誤為理由，此觀民事訴訟法第四百八十六條第四項
之規定自明。又所謂適用法規顯有錯誤，係指原法院就其取捨證
據所確定之事實適用法規顯有錯誤而言，不包括認定事實不當之
情形在內。復依同法第四百九十五條之一第二項準用同法第四百
六十九條之一規定，非以第四百六十九條所列之事由再為抗告者
，須經第三審法院之許可，而該許可，以從事法之續造、確保裁
判之一致性或其他所涉及之法律見解具有原則上重要性者為限。
本件相對人以再抗告人前經調解同意就新竹縣政府辦理縣治三期
區段徵收竹北市○○○段一二○之八○地號土地所核配之土地（
嗣受配竹北市○○段六九七、六九四地號等二筆土地，下稱系爭
土地），於其受配登記完畢之同時，將其中應有部分二五六三分
之六六二之土地移轉登記與相對人。惟再抗告人受分配系爭土地
後，藉詞拒絕辦理移轉登記，並有擬處分變賣之舉，系爭土地復
因登記為再抗告人公同共有而無法依調解筆錄逕登記為相對人所
有為由，向台灣新竹地方法院（下稱新竹地院）聲請對再抗告人
就系爭土地所有權應有部分二五六三分之六六二為不得為移轉、
抵押、出租及其他處分行為之假處分。經新竹地院准為供擔保之
假處分後，再抗告人不服，提起抗告。原法院以：相對人主張再
抗告人依調解筆錄，應將系爭土地所有權應有部分二五六三分之
六六二移轉登記予伊，惟再抗告人迄未履行，且有處分變賣系爭
不動產之意圖，業據提出調解筆錄、新竹縣政府函、土地登記簿
謄本、陳由銓律師函竹北地政事務所補正通知書、存證信函、陳
蔡義證明書文件為證，核認已就假處分之請求及原因為釋明，縱
認釋明尚有不足，相對人亦陳明願供擔保以補釋明之不足等詞，
認新竹地院准許相對人供擔保為假處分，並無不合，而裁定駁回
再抗告人之抗告，經核並無適用法規顯有錯誤之情形。再抗告人
提起再抗告，雖執：相對人所提證物不足以釋明假處分之原因，
且其所云再抗告人惡意申請暫緩系爭抵價地分配及欲變賣系爭土
地均非真實云云，為其論據。惟查再抗告人所陳上開理由，係屬
原法院依其職權裁定認定相對人已釋明假處分原因之事實當否之
問題，要與適用法規是否顯有錯誤無涉，且亦無所涉及之法律見
解具有原則上重要性之情事。依前揭說明，自不應許可，其再抗
告難謂合法。
據上論結，本件再抗告為不合法。依民事訴訟法第四百九十五條
之一第二項、第四百八十一條、第四百四十四條第一項、第九十
五條、第七十八條，裁定如主文。
中    華    民    國  九十九  年    六    月    十    日
                      最高法院民事第七庭
                          審判長法官  劉  福  聲
                                法官  鄭  玉  山
                                法官  黃  義  豐
                                法官  劉  靜  嫻
                                法官  袁  靜  文
本件正本證明與原本無異
                                      書  記  官
中    華    民    國  九十九  年    六    月  二十三  日
                                                      Q

司法院資訊處製作；財團法人民間司法改革基金會備份。
